臺灣桃園地方法院民事判決
111年度訴字第1322號
原      告  臺灣中小企業銀行股份有限公司

法定代理人  林謙浩  
訴訟代理人  湛昌運  
被      告  訊展有限公司


兼
法定代理人  許貴賓  



上列當事人間請求清償借款事件，本院於民國111年9月5日言詞
辯論終結，判決如下：
    主  文
被告應連帶給付原告新臺幣參拾陸萬參仟陸佰貳拾玖元，及自民
國一一一年三月十四日起至清償日止，按年息百分之五點三計算
之利息，暨自民國一一一年四月十五日起至清償日止，逾期在六
個月內者，按上開利率百分之十，逾期超過六個月者，就超過部
分，按上開利率百分之二十計算之違約金。
被告應連帶給付原告新臺幣壹拾陸萬零肆元，及自民國一一一年
三月二十四日起至清償日止，按年息百分之一點七九五計算之利
息，暨自民國一一一年四月二十五日起至清償日止，逾期在六個
月內者，按上開利率百分之十，逾期超過六個月者，就超過部分
，按上開利率百分之二十計算之違約金。
被告許貴賓應給付原告新臺幣貳拾參萬捌仟柒佰零壹元，及自民
國一一一年三月二十六日起至清償日止，按年息百分之一點七九
五計算之利息，暨自民國一一一年四月二十七日起至清償日止，
逾期在六個月內者，按上開利率百分之十，逾期超過六個月者，
就超過部分，按上開利率百分之二十計算之違約金。
訴訟費用由被告連帶負擔。
    事實及理由
壹、程序方面
    本件被告均未於言詞辯論期日到場，核無民事訴訟法第386
    條所列各款情形，爰依原告之聲請，由其一造辯論而為判決
    。
貳、實體方面
一、原告主張：
（一）被告訊展有限公司（下稱訊展公司）邀同被告許貴賓為連
      帶保證人，分別向原告借款：
　 1、於民國109年10月8日向原告借款新臺幣（下同）500,000
      元，約定借款期間自109年10月13日起至114年10月13日止
      ，依兩造簽訂之借據（下稱系爭借據）第2條、第5條及第
      6條之約定，依年金法按月平均攤還本息，利率自109年10
      月13日起至110年6月30日止，按中華郵政公司二年期定期
      儲金機動利率加0.155％計算，其後按中華郵政公司二年期
      定期儲金機動利率加1.405％計算，借款到期或視為到期時
      應立即清償，如有遲延願改按逾期當時原告基準利率加3％
      計息。然被告訊展公司僅繳納本息至111年3月13日即未再
      依約定期還款，尚積欠原告本金363,629元借款債務未清
      償，又原告111年6月15日之基準利率為2.3％，故被告訊展
      公司本件借款利率為5.3％（計算式：2.3％＋3％＝5.3％），倘
      未按期攤付本息時，除按上開約定利率給付遲延利息外，
      其逾期在6個月以內者，按上開利率10％，逾期超過6個月
      部分，按上開利率20％計付違約金。
　 2、於110年2月24日向原告借款新臺幣（下同）200,000元，
      約定借款期間自110年2月25日起至115年2月25日止，依兩
      造簽訂之青年創業及啟動金貸款契約書（下稱系爭貸款契
      約書一）第4條、第7條及授信契約書第15條、第16條之約
      定，依年金法按月平均攤還本息，利息利率按中華郵政公
      司二年期定期儲金機動利率加0.575％計算，並自110年3月
      25日開始繳付；並約定任何一宗債務不依約清償時，得將
      全部借款視同全部到期，且逾期6個月以内部份照借款利
      率10％，逾期超過6個月部分照借款利率20％加付違約金。
      詎被告訊展公司僅繳納本息至111年3月23日即未再依約定
      期還款，尚積欠原告本金160,004元借款債務未清償，又
      中華郵政公司二年期定期儲金機動利率於111年6月22日為
      1.22％，故被告訊展公司本件借款利率為1.795％（計算式
      ：1.22％＋0.575％＝1.795％），倘未按期攤付本息時，除按
      上開約定利率給付遲延利息外，其逾期在6個月以內者，
      按上開利率10％，逾期超過6個月部分，按上開利率20％計
      付違約金。
　 3、被告訊展公司尚積欠原告如主文第1項、第2項所示之本金
      、遲延利息及違約金未清償，被告許貴賓為上開借款債務
      之連帶保證人，依約應負連帶清償責任。
（二）被告許貴賓於110年2月24日向原告借款新臺幣（下同）30
      0,000元，約定借款期間自110年2月25日起至115年2月25
      日止，依兩造簽訂之青年創業及啟動金貸款契約書（下稱
      系爭貸款契約書二）第4條、第7條及授信契約書第15條、
      第16條之約定，依年金法按月平均攤還本息，利息利率按
      中華郵政公司二年期定期儲金機動利率加0.575％計算，並
      自110年3月25日開始繳付；並約定任何一宗債務不依約清
      償時，得將全部借款視同全部到期，且逾期6個月以内部
      份照借款利率10％，逾期超過6個月部分照借款利率20％加
      付違約金。詎被告許貴賓僅繳納本息至111年3月25日即未
      再依約定期還款，尚積欠原告本金238,701元借款債務未
      清償，又中華郵政公司二年期定期儲金機動利率於111年6
      月22日為1.22％，故被告訊展公司本件借款利率為1.795％
      （計算式：1.22％＋0.575％＝1.795％），倘未按期攤付本息
      時，除按上開約定利率給付遲延利息外，其逾期在6個月
      以內者，按上開利率10％，逾期超過6個月部分，按上開利
      率20％計付違約金。
（三）爰依兩造間消費借貸契約及連帶保證契約之法律關係，提
      起本件訴訟等語；並聲明：如主文所示。
二、被告訊展公司、被告許貴賓均未於言詞辯論期日到場，亦未
    提出準備書狀作任何聲明或陳述。
三、原告主張之上開事實，業據其提出與所述相符之借據、系爭
    貸款契約書一、二、授信約定書、被告訊展公司、被告許貴
    賓帳戶還款明細、原告放款利率歷史資料表、郵匯局二年定
    期儲金利率等件為證（見本院卷第9-16頁、第19-21頁、第2
    5-41頁）經核無訛，均堪信為真實。
四、按稱消費借貸者，謂當事人一方移轉金錢或其他代替物之所
    有權於他方，而約定他方以種類、品質、數量相同之物返還
    之契約；借用人應於約定期限內，返還與借用物種類、品質
    、數量相同之物；遲延之債務，以支付金錢為標的者，債權
    人得請求依法定利率計算之遲延利息，但約定利率較高者，
    仍從其約定利率；當事人得約定債務人於債務不履行時，應
    支付違約金，民法第474條第1項、第478條前段、第233條第
    1項、第250條第1項分別定有明文。查被告訊展公司、被告
    許貴賓既未依約攤還借款，自應負清償之責任；又被告許貴
    賓為被告訊展公司上開債務之連帶保證人，自應與被告訊展
    公司連帶負清償責任。
五、綜上所述，原告依系爭借據、系爭貸款契約書一、二及消費
    借貸、連帶保證契約之法律關係，訴請被告訊展公司、被告
    許貴賓連帶給付如主文第1項、第2項所示之金額、利息及違
    約金；被告許貴賓給付如主文第3項所示之金額、利息及違
    約金，均屬有據，均應予准許。
六、本件事證已臻明確，兩造其餘攻擊防禦方法及證據，核與判
    決之結果不生影響，爰不一一論列，併此敘明。
七、訴訟費用負擔之依據：民事訴訟法第85條第2項。
中　　華　　民　　國　　111 　年　　9 　　月　　30　　日
                  民事第二庭    法  官  陳俐文
正本係照原本作成。
如對本判決上訴，須於判決送達後二十日內向本院提出上訴狀。
如委任律師提起上訴者，應一併繳納上訴審裁判費。
中　　華　　民　　國　　111 　年　　9 　　月　　30　　日
　　　　　　　　　              書記官  藍予伶